【裁判字號】    92,交聲,79
【裁判日期】    920530
【裁判案由】    違反道路交通管理處罰條例聲明異議
【裁判全文】
臺灣桃園地方法院刑事交通事件裁定                  九十二年度交聲字第七九號
    異  議  人  甲○○
右列受處分人因違反道路交通管理處罰條例案件，對於交通部公路總局新竹監理站桃
園監理所九十二年二月十三日所為之處分（原處分：桃監裁罰字第裁５２ＡＳ000
0000號），聲明異議，本院裁定如左：
        主  文
原處分撤銷。
甲○○不罰。
        理  由
一、異議意旨略以: 異議人確於九十一年十二月二十日十六時三十九分違規併排停車
    於台北市○○街前後不到一小時，直到離開前並未移動車輛，且採證相片上之的
    景物明明是同一地點，卻被連開二張罰單，請為此就該日十七時二十八分違規罰
    單所為之處分聲明異議等語。
二、原處分意旨則以：聲明異議人於九十一年十二月二十日十六時三十九分及十七時
    二十八分駕駛Ｚ八－六六五一號自用小客車，分別停放在台北市○○街及景文街
    一０九號，為台北市政府警察局文山二分局（移送書誤載為交通大隊），連續告
    發「併排停車」之事實，有舉發相片為憑，並以舉發地點分係「景美街」、「景
    文街一０九」號，並未違反同一違規事實，連續告發應逾二小時之規定為由，認
    異議人二度違反道路交通安全規則第一一二條第一項第十款規定，均爰引道路管
    理處罰條例第五十六條第一項第六款，各裁處新臺幣一千二百元之罰鍰（單號依
    舉發時間依序各為，ＡＳ0000000；ＡＳ0000000）。
三、查、觀之卷附台北市政府警察局文山二分局舉發相片二紙，其中十七時二十八分
    拍攝Ｚ八－六六五一號自用小客車違規併排地點之相片，除因光線關係，無法辯
    識背景建物之招牌外，其餘地磚、右側停放之休旅車、建築物等景物，明顯均與
    同日十六時三十九分拍攝之違規相片相同。又證人即十七時二十八分執行取締告
    發之警員王強華於本院審理時證稱，上述自用小客車違規併排之地點在台北市銀
    行對面，核亦與同日十六時三十九分拍攝之違規相片，背景建物為「北市銀行」
    相符。足見，上述自用小客車違規併排地點確屬同一。從而，異議人駕駛之自用
    小客車於九十一年十二月二十日十六時三十九許，因違規併排遭第一次舉發後，
    迄至第二次舉發之同日十七時二十八分止，其間車輛並未移動，要可認定。異議
    人所辯：其屬單一違規併排之行為之持續存在，信而有徵。按逕行舉發之車輛有
    道路交通管理處罰條例第五十六條第一項規定之情形，駕駛人未在場或未能將車
    輛移置，每逾二小時得連續舉發，同法第八十五條之一第二項第二款定有明文。
    由反面解釋，同一違規之事實，於二小時內，即不得重複告發，其理自明。原處
    分機關就異議人同一違規事實，未審究執勤警員第二次舉發距第一次舉發時間，
    間隔未逾二小時，重覆裁處二次罰鍰，其第二次裁處罰鍰之處分，依上說明，於
    法已有未合。再就本案舉發與裁處過程之而言，據證人即執勤警員林界明（十六
    時三十九分舉發之警員）於本院審理時證稱：依法告發後，會將告發通知存根聯
    夾於車前擋風玻璃處，避免重複告發等語。然異議人於本院審理時陳稱：當日駕
    車離去時並未看到擋風玻璃上有任何告發通知等語。徵以：告發單、停車繳費通
    知夾於擋風玻璃處，遭人惡作劇取走，或因風吹等其他因素，導致遺失之情事，
    時有所聞，可見證人林界明於十六時三十九分，依法舉發併排停車後，其所製發
    夾於上述自用小客車擋風玻璃上之告發通知單存根，於王強華警員發現上述車輛
    違規併排時，極可能已因上開所述因素而遺失，致王員無從得知上述車輛於未逾
    二小時前之某時點曾遭告發之事實，在此種情形下，其面臨異議人所駕駛自用小
    客車明顯違規併排之事實，要無不依法舉發之理，雖其舉發事後經本院查明有上
    述不合法之處，惟依王員當時所處之客觀情形，尚難苛責有違失之處。反之，台
    北市政府警局察局文山二分局於接到異議人之同異議意旨所載內容之申訴時，對
    於二張違規相片只需稍加比對即可發現違規車輛周圍環境景物明顯相同之事實，
    視而不見。且本案違規地點位處台北市○○街與景美街之交岔路口（俗稱三角櫥
    窗地區），復據證人王強華、林界明陳明。此等文山二分局轄區○○○街與景美
    街之道路位置，分布及交錯之情形，上開分局承辦受理申訴之承辦人員，不難得
    知或查證。如承辦人員能恪忠所事加以查證並與採證相片相互比對，輕易可發現
    本案重複告發之情，惟均未審慎查核，竟於函覆異議人之公函中載稱：「‧‧違
    規地點分別在本市○○街及景文街一０九號，不符合同法八十五條之一第二項第
    二款之要件，違規屬實，該本分局礙難同意撤銷原處分，‧」等語，明顯僅依舉
    發單上所載違規地點各為「景美街」、「景文街一０九號」形式上審查，虛應故
    事，漠視異議人申訴之權益，造成異議人一再奔波於行政及司法救濟途徑，徒增
    民怨案累，耗費政府公器，誠不足為訓。綜上，原處分既有上述不合法及違失之
    處，自應由本院撤銷原處分，並為異議人不罰之諭知。
據上論斷，應依道路交通案件處理辦法第二十條前段、道路交通管理處罰條例第八十
七條第二項，裁定如主文。
中      華      民      國        九十二      年    五    月    三十    日
      臺灣桃園地方法院交通法庭
                                      法  官  江  振  義
右正本證明與原本無異。
如不服本裁定，應於裁定送達後五日內向本院提出抗告狀。
                                      書記官  廖  宜  政
中      華      民      國        九十二      年    六    月    二      日


司法院資訊處製作；財團法人民間司法改革基金會備份。
